---
title: "Markdown i SSB"
subtitle: "Hvordan kan vi bruke det mot SSB"  
author: 
  - "Øyvind Bruer-Skarsbø"
  - "Malin Pettersen"
date: '`r Sys.Date()`'
output:
  xaringan::moon_reader:
    css: xaringan-themer.css
    nature:
      slideNumberFormat: "%current%"
      highlightStyle: github
      highlightLines: true
      ratio: 16:9
      countIncrementalSlides: true
---

```{r setup, include=FALSE}
options(htmltools.dir.version = FALSE)
knitr::opts_chunk$set(
  fig.width=9, fig.height=3.5, fig.retina=3,
  out.width = "100%",
  cache = FALSE,
  echo = TRUE,
  message = FALSE, 
  warning = FALSE,
  fig.show = TRUE,
  hiline = TRUE
)
```

```{r xaringan-themer, include=FALSE, warning=FALSE}
library(xaringanthemer)
style_duo(primary_color = "#1F4257", secondary_color = "#F97B64")
```

## Bakgrunn

--

- alt skjer i nettleseren nå om dagen

--

- nettbasert innhold kommer fra tekstfiler (html, javascript, css)

--

- statistikkseksjonene vil kun jobbe med tekstfiler på DAPLA (koding, dokumentasjon, visualiseringer, github-nettsider, ++)

--

- .docx er **IKKE** tekstfiler!

--

- statistikkseksjonene trenger en lett og fleksibel måte levere nettinnhold mot eksterne

--

- **markdown** er helt perfekt til dette formålet! 


---
class: inverse center middle

# Hva er markdown? 


---

## Markdown er

- et tekstfil-format


- som blir oversatt av en programvare


- som til slutt kan ende opp som html, pdf, pptx, docx, etc. 


- ekstremt enkelt å skrive


- en erstatning for LATEX-type formattering


- enkelt å integrere med templates


- kodebasert -> kan versjonhåndteres

--

## DEMO?

---

## Mulig vei videre


- teste mot det nye tms-et

  - levere tekst? 
  
  - levere tekst og figurer? 
  

- produsere publsieringsklar tekst og visualisering på DAPLA










