---
output:
  xaringan::moon_reader:
    seal: false
    css: xaringan-themer.css
    nature:
      slideNumberFormat: "%current%"
      highlightStyle: github
      highlightLines: true
      ratio: 16:9
      countIncrementalSlides: true
---
class: middle center 


.title[
TESTING AV VERKTØY 
&#x1F60E;
]

<style>
.title {
  font-size: 6em;
  color: #F97B64;
  font-style: italic;
}

---

class: center middle

```{r, echo=FALSE}


var1 <- c("DAPLA", "R", "PYTHON","GIT", "GITHUB", "BITBUCKET", "MARKDOWN", "PARQUET", "PANDAS")

var2 <- c(100, 70, 70, 55, 25, 35, 45, 20, 60)

input <- data.frame(var1, var2)

rm(var1,var2)

wordcloud2::wordcloud2(data=input, backgroundColor = "#1F4257", color = "random-light", size=0.6)

```



```{r setup, include=FALSE}
options(htmltools.dir.version = FALSE)
knitr::opts_chunk$set(
  fig.width=9, fig.height=3.5, fig.retina=3,
  out.width = "100%",
  cache = FALSE,
  echo = TRUE,
  message = FALSE,
  warning = FALSE,
  fig.show = TRUE,
  hiline = TRUE
)

```

```{r xaringan-themer, include=FALSE, warning=FALSE}
library(xaringanthemer)
style_duo(primary_color = "#1F4257", secondary_color = "#F97B64")

```

```{r xaringanExtra, echo=FALSE}
xaringanExtra::use_xaringan_extra(c("tile_view", "animate_css", "tachyons"))
```


---

# Oppgaver, mål og tidsplan
Vi ønsker oss erfaring fra de ulike verktøyene som skal brukes fremover.

--

.pull-left[

### Oppgaver/mål

- Bygge grunnleggende kompetanse

- Dokumentere erfaringer (`Wiki`)

- Komme med innspill til kompetanseheving

- rapportere om status i juni og august

]

--

.pull-right[

### Ramme & tidsramme

- testing planlagte oppdrag eller faste dritsoppgaver

- følge kurs (f.eks. `edx` eller interne kurs/videoer)

- Starter opp `6.` `april`

- 1/2 dag i uken frem til `31.` `august`

- Bruk statistikkens produktnummer og akt.kode 7. Ved tabelloppdrag kan `500701` benyttes, og `5000601` ved interne kurs.

]

???




---
class: inverse center middle

# Hvilke verkøy er det tenkt at vi skal vi bruke? 

--

| Hva                   | Gammel plattform | DAPLA         | Testes |
| --------------------- | ---------------- | ------------- | ------ |
| Programmeringsverktøy | SAS EG           | Jupyterlab    | JA     |
| Programmeringsspråk   | SAS              | R, PYHTON     | JA     |
| Versjonshåndtering    | GIT og BITBUCKET | GIT og GITHUB | TJA    |
| MILJØ                 | LINUX RED HAT    | LINUX UBUNTU  | JA     |


---


# Hva må/kan testes?
<br>

.pull-left[

- Må testes: R, PYTHON og JUPYTERLAB

- Kanskje teste: GIT
]



---
class: center 

# Hvem gjør hva?

--

.pull-left[

## PYTHON

Anders

Magnus

]
--

.pull-right[
## R

Stine

Pål

]

--

<br>
<br>
<br>


### *Øyvind kan tilpasse seg det som trengs*


---
class: center

# Hvor gjør vi det?

--

.pull-left[

## sl-python-02

Anders

Magnus

Stine

Pål



]
--

.pull-right[
## DAPLA

Øyvind

]

--

<br>
<br>

### Alle vet hvordan de bruker den serveren? 

---


# Diskusjonspunkter

- Hva ønsker dere å teste? 

--

- Hva tenker dere om GIT? 

--

- Filformat? Arrow...

--

- Hva med dialektene? pandas, baseR, tidyverse, data.table

--

- Andre ting?


